臺灣臺北地方法院交通事件裁定　　　　94年度交聲字第1028號
異議人即
受處分人　甲○○
上列受處分人因違反道路交通管理處罰條例案件，對於臺北市交
通事件裁決所中華民國九十四年九月十三日所為之處分（原處分
：北市裁三字第裁二二—Ａ00000000號）聲明異議，本
院裁定如下：
    主  文
異議駁回。
    理  由
一、按在設有禁止停車標誌、標線之處所不得停車，道路交通安
    全規則第一百十二條第一項第四款定有明文。次按汽車駕駛
    人停車時，在設有禁止停車之標誌、標線之處所停車者，處
    新臺幣（下同）六百元以上一千二百元以下罰鍰，道路交通
    管理處罰條例第五十六條第一項第四款亦定有明文。而道路
    交通管理處罰條例所稱之汽車，依該條例第三條第八款規定
    ，包括機器腳踏車在內。
二、本件異議人即受處分人甲○○所有之車號ＡＩＹ－二六七號
    重型機車，於民國九十四年六月八日十七時五十分許，在設
    有禁止停車標誌之臺北市○○街違規停車，當時駕駛人不在
    現場，經臺北市交通警察大隊員警陳水河當場以拍照之方式
    採證，並以受處分人所有之該部重型機車有違反道路交通管
    理處罰條例第五十六條第一項第一款規定之行為掣單舉發，
    嗣將舉發通知單送達於受處分人後，受處分人於應到案日期
    （九十四年七月二十五日）前向原處分機關提出申訴，經原
    處分機關函請原舉發單位即臺北市政府警察局松山分局調查
    結果，認受處分人所有之前開車號機車係有「在設有禁止停
    車標誌、標線之處所停車」之違規行為，惠請裁罰機關更正
    引用法條，原處分機關乃依前揭道路交通管理處罰條例第三
    條第八款、第五十六條第一項第四款及違反道路交通管理事
    件統一裁罰基準表之規定，於九十四年九月十三日裁處受處
    分人罰鍰六百元。
三、受處分人聲明異議意旨固承認有於前述時間將其所有前開車
    號機車停放於前述地點，而為交通警察大隊員警拍照採證之
    事實，惟辯稱：該路段在五月底前未刷停車格，亦未設禁停
    標誌，在六月一日至六月八日期間先劃停車格後再設禁停標
    誌，即二者未同時進行，聲明人在劃格後、未設禁停標誌前
    停機車在空檔期間被裁罰，誠屬不服，故質疑有陷人入罪之
    嫌云云。惟查：本件受處分人所有之前開車號重型機車，於
    九十四年六月八日十七時五十分許停放在臺北市○○街三五
    九巷二弄四四號對面人行道上，此為受處分人所不否認，並
    有採證照片乙紙在卷可稽，雖該照片並未顯示出前揭受處分
    人停車處劃有禁止停車紅線或其它禁止標示，惟「前揭受處
    分人停車之該路段設有『除機車停車格位外禁止停車』標誌
    牌面，且附牌面上載明人行道禁止停車，受處分人所有之車
    輛未依規定停放，為執勤員警依法予以拍照採證後逕行舉發
    無訛。至受處分人陳述取締時尚未設立禁停標誌乙節，查依
    臺北市停車管理處九十四年五月十九日北市停一字地000
    0000000０號函示：因民權國小（三民路、新中街五
    二巷、三民路一六七巷）銜接民權公園（富錦街三五九巷三
    弄、二弄）路段，機車格供需比已達八成以上，自九十四年
    五月三十一日起於該區域推動機車停放管制措施，加強取締
    該段騎樓、人行道上違規停放之車輛（九十四年五月二十六
    日至同年五月三十日為宣導期）等語，業經臺北市交通事件
    裁決所函請舉發單位臺北市政府警察局松山分局查覆屬實，
    有臺北市政府警察局松山分局九十四年八月九日北市警松分
    交字第０九四三二五一八一００號函在卷可憑。又依採證照
    片所示，受處分人停車處確未劃設可供停放機車之停車格，
    受處分人對該區域係屬禁止停車範圍一事，實難諉為不知，
    故受處分人前開所辯，顯屬卸責之詞，不足採信。從而，本
    件受處分人有在設有禁止停車標誌之處所停車之違規行為，
    堪以認定。
四、綜上所述，受處分人確有於前揭時地，在設有禁止停車標誌
    之處所停車之違規行為，原處分機關依前揭道路交通管理處
    罰條例第五十六第一項第四款規定及違反道路交通管理事件
    統一裁罰基準表之規定裁處受處分人罰鍰六百元，核無違誤
    ，本件受處分人之異議為無理由，自應將其異議駁回。
據上論斷，應依道路交通案件處理辦法第十九條，裁定如主文。
中　　華　　民　　國　　94　　年　　12　　月　　30　　日
　　　　　　　　　交通法庭法　官　林怡秀
本件正本證明與原本無異。
如不服本裁定應於送達後五日內向本院提出抗告狀。
　　　　　　　　　　　　　書記官　林義盛
中　　華　　民　　國　　94　　年　　12　　月　　30　　日
